臺灣臺北地方法院刑事判決　　　　　　　93年度訴字第1641號
公　訴　人　臺灣臺北地方法院檢察署檢察官
被　　　告　甲○○
上列被告因毒品危害防制條例案件，經檢察官提起公訴（93年度
毒偵字第2178號）及移送併辦（臺灣板橋地方法院檢察署94年度
核退毒偵字第112 號），嗣於本院準備程序進行中，被告就被訴
事實為有罪之陳述，經本院合議庭裁定由受命法官獨任進行簡式
審判程序，本院判決如下：
    主  文
甲○○連續施用第一級毒品，處有期徒刑捌月。扣案如附表一所
示之物均沒收銷燬之，扣案如附表二所示之物均沒收。
    事  實
一、甲○○前因犯逃亡、竊盜、偽藥、違反麻醉藥品管理條例及
    藥事法等案件，經空軍防砲警衛司令部、臺灣板橋地方法院
    、臺灣桃園地方法院及本院分別判處有期徒刑2 年6 月、5
    年11月、6 月及5 月確定，嗣經本院於民國85年9 月24日以
    85聲字第931 號裁定，定其應執行有期徒刑8 年8 月，於86
    年8 月6 日因縮短刑期假釋出獄，刑期應至91年12月12日始
    屆滿；復於86年間因違反麻醉藥品管理條例案件，經本院判
    處有期徒刑7 月確定，而上開假釋亦經撤銷假釋，又於87年
    間因施用第二級毒品安非他命案件，經裁定送勒戒處所觀察
    勒戒後，認有繼續施用毒品之傾向，經裁定令入戒治處所強
    制戒治1 年，於88年9 月23日強制戒治執行完畢，並經臺灣
    臺北地方法院檢察署檢察官於88年10月11日以88年度戒毒偵
    字第52號不起訴處分確定。甲○○於前開強制戒治執行完畢
    後，旋即於翌日入臺北監獄執行上開殘刑，於91年8 月12日
    因縮短刑期假釋出獄，刑期應至94年6 月4 日始屆滿，現仍
    在假釋期間（尚不構成累犯），然又因施用第二級毒品安非
    他命案件，經臺灣板橋地方法院檢察署檢察官於92年8 月26
    日以92年度偵字第11406 號提起公訴，並聲請強制戒治，經
    臺灣板橋地方法院裁定令入戒治處所施以強制戒治，嗣因法
    律修正，而未執行，詎猶不知悔改，竟基於施用第一級海洛
    因毒品之概括犯意，自93年3 月4 日保外就醫後某日起至同
    年10月29日止，在其臺北縣新店市○○街90-9號5 樓住所及
    臺北縣永和市○○路39號友人住所等地，連續多次施用第一
    級毒品海洛因。嗣經警於93年8 月9 日晚上7 時許，在臺北
    縣新店市○○街90-9號5 樓為警查獲，並扣得海洛因4 包（
    共淨重4.7356公克）、海洛因殘渣袋2 個、注射針筒1 支及
    斜口分裝杓管2 支；又於93年10月29日下午2 時30分許，在
    臺北縣永和市○○路39號為警查獲，並扣得海洛因1 包（淨
    重0.42公克）、海洛因殘渣袋1 個、注射針筒1 支、電子秤
    1 臺、攪拌器1 臺、研磨器1 組及分裝袋27個等物。
二、案經臺北市政府警察局中山分局移送臺灣臺北地方法院檢察
    署檢察官偵查起訴及臺北縣政府警察局海山分局報請臺灣臺
    北地方法院檢察署呈請臺灣高等法院檢察署令轉臺灣板橋地
    方法院檢察署檢察官移送併案審理。
    理  由
一、上開事實，業據被告甲○○於本院審理時坦承不諱，而被告
    於93年8 月9 日、10月29日為警查獲當時所採之尿液，經分
    別送臺灣尖端先進生技醫藥股份有限公司、臺灣檢驗科技股
    份有限公司以酵素免疫分析法初步檢驗，再以氣相層析質譜
    儀法確認檢驗結果，均呈嗎啡類陽性反應，此有臺灣尖端先
    進生技醫藥股份有限公司93年8 月20日濫用藥物檢驗報告及
    臺灣檢驗科技股份有限公司93年11月11日濫用藥物尿液檢驗
    報告各1 份在卷可稽；又於93年8 月9 日扣案之海洛因4 包
    經送國防部憲兵司令部刑事鑑識中心鑑定結果確含第一級毒
    品海洛因成分，於同年10月29日扣案之海洛因1 包經送法務
    部調查局鑑定結果亦確含有第一級毒品海洛因成分，此有國
    防部憲兵司令部刑事鑑識中心93年10月29日（93）宇鑑字第
    13679 號鑑驗通知書及法務部調查局93年12月1 日調科壹字
    第020006792 號鑑定通知書各1 份附卷可稽。被告前於87年
    間因施用第二級毒品安非他命案件，經裁定送勒戒處所觀察
    勒戒後，認有繼續施用毒品之傾向，經裁定令入戒治處所強
    制戒治1 年，於88年9 月23日強制戒治執行完畢，經臺灣臺
    北地方法院檢察署檢察官於88年10月11日以88年度戒毒偵字
    第52號不起訴處分確定；復因施用第二級毒品安非他命案件
    ，再經臺灣板橋地方法院檢察署檢察官於92年8 月26日以92
    年度偵字第11406 號提起公訴，並聲請強制戒治，經臺灣板
    橋地方法院裁定令入戒治處所施以強制戒治，嗣因法律修正
    ，而未執行等情，有卷附刑案資料查註紀錄表（五年內查詢
    ）、臺灣高等法院被告全國前案紀錄表、收容人在監
    詢結果及法務部檢查書類查詢系統臺灣板橋地方法院檢察署
    檢察官92年度偵字第11406 號起訴書可按，被告自白與事實
    相符，又有前開證據可資佐證，本件事證明確，被告犯行堪
    以認定，應依法論科。
二、核被告所為，係犯毒品危害防制條例第10條第1 項之施用第
    一級毒品海洛因罪，其持有第一級毒品海洛因之低度行為，
    為施用之高度行為所吸收，不另論罪。公訴人雖僅就被告於
    93年8 月9 日為警採集尿液時往前回溯72小時內之某時施用
    第一級毒品海洛因部分起訴，惟被告自93年3 月4 日保外就
    醫後某日起至同年10月29日止，亦多次施用海洛因（其中包
    含被告自白及臺灣板橋地方法院檢察署94年度核退毒偵字第
    112 號移送併辦部分），此部分與已起訴有罪部分時間緊接
    、方法相同、犯意概括，有連續犯之裁判上一罪關係，為起
    訴效力所及，本院自應併予審理論究。又被告先後多次施用
    第一級毒品海洛因犯行，時間緊接，方法相同，觸犯構成要
    件相同之罪名，顯係基於概括犯意為之，依連續犯規定論以
    一罪，並依法加重其刑。爰審酌被告前於勒戒處所勒戒完畢
    後，未把握自新機會，又再多次施用足以導致人體機能發生
    依賴性、成癮性及抗藥性等障礙之海洛因，素行不佳，惟念
    其犯罪後態度良好及其犯罪之動機、目的、手段、方法等一
    切情狀，量處如主文所示之刑。又扣案如附表一所示之查獲
    毒品，依毒品危害防制條例第18條第1 項前段規定宣告沒收
    並銷燬之。扣案如附表二所示之物，為供被告犯罪所用之物
    ，且屬被告所有，業據被告陳明在卷，應依刑法第38條第1
    項第2 款之規定宣告沒收。至於扣案之安非他命2 包（淨重
    分別為0.65公克、0.7 公克）、電子秤1 臺、攪拌器1 臺、
    研磨器1 組及分裝袋27個等物，係供被告施用第二級毒品安
    非他命所用之物，被告施用第二級毒品安非他命犯行已另由
    臺灣板橋地方法院審理，與本件被告施用第一級毒品海洛因
    犯行無關，爰不併於本案宣告沒收銷燬之或沒收，附此敘明
    。
據上論斷，應依刑事訴訟法第273 條之1 第1 項、第299 條第1
項前段，毒品危害防制條例第10條第1 項、第18條第1 項前段，
刑法第11條前段、第56條、第38條第1 項第2 款，判決如主文。
本件經檢察官陳麗芬到庭執行職務。
中　　華　　民　　國　　94　　年　　2 　　月　　25　　日
　　　　　　　　            刑事第二庭
                                法　官　雷淑雯
以上正本證明與原本無異。
如不服本判決，應於判決送達後10日內，向本院提出上訴狀。
　　　　　　　　　　　　　　　　書記官　林碧華
中　　華　　民　　國　　94　　年　　2 　　月　　25　　日
附錄：本案論罪科刑法條全文
毒品危害防制條例第十條：
施用第一級毒品者，處六月以上五年以下有期徒刑。
施用第二級毒品者，處三年以下有期徒刑。
附表一：
┌──┬─────────────┬────────┬────┐
│編號│品名                      │查獲時間        │查獲分局│
├──┼─────────────┼────────┼────┤
│一  │海洛因4 包（淨重4.7356公克│93年8月9日晚上7 │臺北市政│
│    │，經鑑析用罄0.1122公克，餘│時許            │府警察局│
│    │4.6234公克）              │                │中山分局│
├──┼─────────────┼────────┼────┤
│二  │海洛因1 包（淨重0.42公克）│93年10月29日下午│臺北縣政│
│    │                          │2 時30分許      │府警察局│
│    │                          │                │海山分局│
└──┴─────────────┴────────┴────┘
附表二：
┌──┬─────────┬────────┬────┐
│編號│品名              │查獲時間        │查獲分局│
├──┼─────────┼────────┼────┤
│一  │海洛因殘渣袋2 個  │93年8月9日晚上7 │臺北市政│
│    │                  │時許            │府警察局│
│    │                  │                │中山分局│
├──┼─────────┼────────┼────┤
│二  │注射針筒1 支      │93年8月9日晚上7 │臺北市政│
│    │                  │時許            │府警察局│
│    │                  │                │中山分局│
├──┼─────────┼────────┼────┤
│三  │斜口分裝杓管2 支  │93年8月9日晚上7 │臺北市政│
│    │                  │時許            │府警察局│
│    │                  │                │中山分局│
├──┼─────────┼────────┼────┤
│四  │海洛因殘渣袋1 個  │93年10月29日下午│臺北縣政│
│    │                  │2 時30分許      │府警察局│
│    │                  │                │海山分局│
├──┼─────────┼────────┼────┤
│五  │注射針筒1 支      │93年10月29日下午│臺北縣政│
│    │                  │2 時30分許      │府警察局│
│    │                  │                │海山分局│
└──┴─────────┴────────┴────┘
